【裁判字號】    90,交易,152
【裁判日期】    900823
【裁判案由】    公共危險
【裁判全文】
台灣屏東地方法院刑事判決                 九十年度交易字第一五二號
    公  訴  人  臺灣屏東地方法院檢察署檢察官
    被      告  丙○○
右列被告因公共危險案件，經檢察官提起公訴（九十年度偵字第三七三四號），本院
判決如左：
     主  文
丙○○服用酒類，不能安全駕駛動力交通工具而駕駛，處有期徒刑陸月，如易科罰金
，以參佰元折算壹日，車號ＰＪＯ－４４２號重型機車壹輛沒收。
     事  實
丙○○曾因公酒醉駕車之公共危險案件，經本院判處拘役五十日，甫於民國（下同）
九十年二月六日易科罰金執行完畢。仍不知悔改，復於九十年六月九日下午十時許起
至翌日凌晨二時許，先在屏東市○○路俊哥海產店與朋友飲酒，後由朋友載送回家，
同日上午七時四十分許欲上班，因宿醉明知已不能安全駕駛，竟仍騎乘其所有車牌號
碼ＰＪＯ－４４２號重機車，沿屏東市○○路由南向北行駛至西市場前，適乙○○騎
乘車牌號碼ＷＲＮ－１９７號輕機車同向在前，胡某因閃避腳踏車，及受酒精影響，
操控不良，自後撞及乙○○所騎乘之輕機車，再衝撞甲○○家之鐵門，致該機車全毀
，乙○○受有擦傷之傷害（傷害部分不提告訴），甲○○家鐵門凹陷變形，丙○○經
警對其實施酒精測試，酒後吐氣所含酒精濃度為一點零二MG/L而查獲。案經屏東縣警
察局屏東分局報告台灣屏東地方法院檢察署檢察官偵查起訴。
     理  由
一、訊據被告丙○○雖承認於前開時地，因酒後駕駛上開機車，致撞及上開乙○○之
    機車與甲○○家之鐵門之事實，惟辯稱其於案發當時雖是酒後，但其自認其精神
    狀況良好，並無礙於其駕駛機車，並稱係因為閃避一旁之車輛始撞及乙○○所騎
    之機車與甲○○家之鐵門等語。經查，被告於肇事後，經警實施酒測結果，其呼
    氣之酒精濃度高達每公升一點零二毫克，有其酒精濃度測試表為憑，遠逾道路交
    通安全規則第一百十四條所定零點二五（毫克／公升）之禁止駕車標準，而被告
    於偵查中亦自承其酒後對於駕車確有影響，再依法務部調查局所制作之呼出氣體
    內含酒精濃度與血液中酒精濃度及呈現症狀之關係表所載，呼出氣體內含酒精濃
    度為零點七五至一點二五（毫克／公升）者，將呈現中度酩酊、運動失調、平衡
    障礙、判斷力遲頓等情況，足見被告於案發時之酒醉程度足以致其無法安全駕駛
    ；次查，本件被告駕車發生事故之地點雖為市場前，案發時人車非少，但依案發
    當時之天候、路況、車流量等情況，並無任何足以影響駕駛之情事，此有警卷所
    附之現場圖、調查報告表為憑，並經被告於警、偵訊中陳明，則被告率爾以高達
    七、八十公里之時速行駛（肇事地點之速限為每小時四十公里，有上述調查報告
    表為憑），復僅因為閃避同向之腳踏車而連續撞及乙○○之機車與甲○○家之鐵
    門，已經乙○○、甲○○於警訊中指述明確，可見其駕駛能力已因酒醉而受影響
    ，並達無法安全駕駛之程度。綜上所述，被告所辯不足採信，其犯罪事證已臻明
    確，犯行已堪認定。
二、核被告丙○○所為，係犯刑法第一百八十五條之三之公共危險罪。爰審酌被告前
    曾因酒醉駕車，經本院判處拘役五十日，此外並無其他犯罪紀錄，此有其前科表
    可稽，素行非劣、犯罪動機、手段、於八十九年間甫因酒醉駕車肇事，並致人成
    傷，過失傷害部分雖因告訴人撤回告訴，然其酒醉駕車之公共危險罪部分，經本
    院判處拘役五十日，剛在九十年二月六日執行完畢，此有上開前科表為憑，竟即
    於執行完畢未滿半年內即又犯本件酒醉駕車之犯行，足見毫無悔意，量刑自不宜
    從輕、酒醉駕車嚴重危害路上人車之安全，於本案中亦確致乙○○成傷，及致甲○○家之鐵門受損、犯後態度即與被害人呂雲霖、甲○○達成和解，賠償渠等之
    損失等一切情狀，量處如主文所示之刑，並諭知易科罰金之折算標準；又上開車
    號ＰＪＯ－４４２號機車為被告所有，並為被告於酒醉後騎乘而犯本件之罪所用
    之物，除經被告陳明外，並有該輛機車之行車執照為憑，本院因被告一再酒醉駕
    車肇事，嚴重危害用路人之安全，為免被告繼續於酒後駕駛該輛機車危害公共安
    全，爰審酌該輛機車之價值與被告犯罪之情節，認有沒收該輛機車之必要，爰刑
    法第三十八條第一項第二款之規定，併為沒收該輛機車之諭知，附此敘明。
據上論斷，應依刑事訴訟法第二百九十九條第一項前段，刑法第一百八十五條之三、
第四十一條第一項、第三十八條第一項第二款，罰金罰鍰提高標準條例第二條，判決
如主文。
本案經檢察官蔣忠義到庭執行職務。
中    華      民      國      九十      年      八    月    二十三    日
                                      臺灣屏東地方法院刑事第二庭
                                          法  官    莊鎮遠
右判決正本證明與原本無異。
對於本判決如有不服應於收受送達後十日內向本院提出上訴書狀上訴於台灣高等法院
高雄分院並按他造當事人之人數附具繕本。
                                          書記官    魏慧夷
中    華    民    國     九十      年      八      月       二十四      日
附錄論罪法條：
刑法第一百八十五條之三：
服用毒品、麻醉藥品、酒類或其他相類之物，不能安全駕駛動力交通工具而駕駛者，
處一年以下有期徒刑、拘役或三萬元以下罰金。


司法院資訊處製作；財團法人民間司法改革基金會備份。
